【裁判字號】    97,易緝,56
【裁判日期】    970623
【裁判案由】    竊盜
【裁判全文】
臺灣高雄地方法院刑事判決              97年度易緝字第56號
公  訴  人  臺灣高雄地方法院檢察署檢察官
被      告  乙○○
上列被告因竊盜案件，經檢察官提起公訴（95年度偵字第5461號
），及移送併案（臺灣基隆地方法院檢察署95年度偵字第3745號
、臺灣板橋地方法院檢察署95年度偵字第11825 號、97年度偵緝
字第1033號、臺灣臺中地方法院檢察署95年度偵字第11966 號）
，被告於準備程序中就被訴事實為有罪之陳述，經本院告知簡式
審判程序之旨，並聽取被告與公訴人之意見後，本院裁定進行簡
式審判程序，判決如下：
    主  文
乙○○連續夜間侵入住宅竊盜，累犯，處有期徒刑壹年捌月。扣
案之尖嘴鉗、螺絲起子各壹支、手電筒貳支均沒收。
    事  實
一、乙○○前於民國91年間因竊盜案件，經臺灣雲林地方法院以
    91年度易字第367 號判決判處有期徒刑1 年6 月確定，於94
    年4 月17日縮短刑期執行完畢。詎仍不知悔改，因其經營水
    果攤販售之水果腐壞無法出售，頓失經濟來源，竟基於意圖
    為自己不法所有之概括犯意，連續為下列竊盜行為：
  (一)於94年11月18日夜間起至19日日出前之某時，侵入丙○○位
    於台北縣瑞芳鎮○○路89號兼供作商店經營之住宅，徒手竊
    取內裝有新臺幣（下同）50,000元之鐵櫃1 個得手。嗣於94
    年11月19日7 時許丙○○發現遭竊報警後，經警方在店內採
    得乙○○之左拇指指紋，始知上情。
  (二)又於95年1 月4 日日出後至8 時30分前某時，進入丁○○所
    經營位於台北縣板橋市○○街57巷2 號住處，徒手竊取收銀
    機內現金50,000元及抽屜內國際牌型號X400號、門號000000
    0000號行動電話1 支得手。嗣於同日8 時30分許丁○○之妻
    李庭發現遭竊報警後，經警方在店內收銀機上採得乙○○之
    右拇指指紋，始知上情。
  (三)復於95年1 月14日日出後至8 時前某時，進入己○○位於台
    中縣大甲鎮○○路○ 段1265號住處，徒手竊取現金10,000元
    得手。嗣於同日8 時許己○○發現遭竊報警後，經警方在屋
    內1 樓電腦桌抽屜上採得乙○○之左拇指指紋，始知上情。
  (四)另於95年2 月11日3 時50分許，持其所有客觀上足對人之生
    命、身體安全構成威脅，足供作為兇器使用之尖嘴鉗、螺絲
    起子各1 支，及供照明之手電筒2 支，進入戊○○位於高雄
    縣大樹鄉○○○路6 號住處欲行竊財物，惟尚未及竊取得手
    旋即為巡邏警員查獲，並當場扣得乙○○所有供竊盜所用之
    尖嘴鉗、螺絲起子各1 支、手電筒2 支等物。
  (五)再於95年2 月15日凌晨5 時20分前某時，侵入庚○○位於台
    中縣太平市○○路433 號兼供作商店經營之住宅，徒手竊取
    現金140,000 元得手。嗣於同日5 時20分許，庚○○發現遭
    竊報警後，經警方在屋內採得乙○○之左拇指指紋，始知上
    情。
二、案經高雄縣政府警察局仁武分局報請臺灣高雄地方法院檢察
    署偵查起訴及基隆市警察局移送臺灣基隆地方法院檢察署、
    台中縣警察局大甲分局報請臺灣板橋地方法院檢察署、台中
    縣政府警察局霧峰分局報請台中地方法院檢察署移送併辦。
    理  由
一、按本件被告乙○○所犯係刑事訴訟法第376 條第2 款及死刑
    、無期徒刑、最輕本刑為3 年以上有期徒刑以外之罪，其於
    準備程序就前揭被訴事實為有罪之陳述，經受命法官告知簡
    式審判程序之旨，並聽取其與公訴人之意見後，本院認無不
    得或不宜改依簡式審判程序進行之處，爰依刑事訴訟法第27
    3 條之1 第1 項、第284 條之1 ，裁定本件由受命法官獨任
    進行簡式審判程序，合先敘明。
二、訊據被告乙○○對於上開犯罪事實於本院審理時坦承不諱，
    且分別有下列證據可證：
  (一)事實欄一(一)部分：業經證人即被害人丙○○於警詢中指訴綦
    詳，並有照片10張、內政部警政署刑事警察局94年12月29日
    刑紋字第0940188866號鑑驗書1 份附卷可稽。
  (二)事實欄一(二)部分：業經證人即被害人丁○○、證人李庭於警
    詢中證述在卷，並有內政部警政署刑事警察局95年2 月17日
    刑紋字第0950019769號鑑驗書1 份附卷足憑。
  (三)事實欄一(三)部分：業經證人即被害人己○○於警詢中證述明
    確，並有內政部警政署刑事警察局95年2 月14日刑紋字第09
    4019068 號鑑驗書1 份、照片4 張存卷可參。
  (四)事實欄一(四)部分：業經證人即被害人戊○○於警詢、偵查中
    證述綦詳，並有扣案之尖嘴鉗、螺絲起子各1 支、手電筒2
    支可佐，並經被告於警詢及偵查中供述屬實。
  (五)事實欄一(五)部分：業經證人即被害人庚○○於警詢中證述明
    確，並有刑事案件證物採驗記錄表、內政部警政署刑事警察
    局95年3 月30日刑紋字第0950044258號鑑驗書1 份附卷足憑
    。
  (六)綜上足認，被告前揭自白與事實相符，應堪採為認定被告有
    罪之證據。本案事證明確，被告上開普通竊盜、夜間侵入住
    宅竊盜、攜帶兇器夜間侵入住宅未遂等犯行，堪以認定。
三、查被告行為後，刑法於94年2 月2 日經總統令修正公布，於
    95年7 月1 日施行，而比較新舊法時應就罪刑有關之共犯、
    未遂犯、想像競合犯、牽連犯、連續犯、結合犯，以及累犯
    加重、自首減輕暨其他法定加減原因（如身分加減）與加減
    例等一切情形，綜其全部罪刑之結果而為比較（最高法院95
    年5 月23日刑事庭第8 次會議決議參照）。經查：
  (一)本次修正刑法第320 條第1 項竊盜罪法定刑之種類雖未變動
    ，惟罰金刑部分，被告行為時之易科罰金折算標準，依修正
    前罰金罰鍰提高標準條例第1 條前段規定「依法律應處罰金
    、罰鍰者，就其原定數額得提高為2 倍至10倍」及修正前刑
    法第33條第5 款規定「主刑之種類如下：五、罰金：1 元以
    上」，該罪之罰金刑為銀元1 元以上、銀元500 元以下，若
    換算為新臺幣為新臺幣30元以上、15,000元以下。依修正後
    刑法施行法增訂第1 條之1 規定，「中華民國94年1 月7 日
    刑法修正施行後，刑法分則編所定罰金之貨幣單位為新臺幣
    。94年1 月7 日刑法修正時，刑法分則編未修正之條文定有
    罰金者，自94年1 月7 日刑法修正施行後，就其所定數額提
    高為30倍。但72年6 月26日至94年1 月7 日新增或修正之條
    文，就其所定數額提高為3 倍」，及刑法第33條第5 款修正
    為「主刑之種類如下：五、罰金：新臺幣1,000 元以上，以
    百元計算之」之規定，而刑法第320 條自72年6 月26日後迄
    未修正，是依修正後之刑法第320 條第1 項竊盜罪所得科處
    之罰金刑為新臺幣1,000 元以上、新臺幣15,000元以下。比
    較新舊法，應以被告行為時之刑法較有利於被告。
  (二)被告行為後業已刪除刑法第56條連續犯之規定，被告所犯數
    次竊盜犯行，即應論以數罪分論併罰，此刪除雖非犯罪構成
    要件之變更，但顯已影響行為人刑罰之法律效果，自屬法律
    有變更，依新法第2 條第1 項規定，比較新、舊法結果，仍
    應適用較有利於被告之行為時法律即修正前刑法第56條論以
    連續犯。
  (三)刑法第47條原規定：「受有期徒刑之執行完畢，或受無期徒
    刑或有期徒刑一部之執行而赦免後，5 年以內再犯有期徒刑
    以上之罪者，為累犯，加重本刑至二分之一」，經修正為新
    法第47條第1 項規定：「受徒刑之執行完畢，或一部之執行
    而赦免後，5 年以內故意再犯有期徒刑以上之罪者，為累犯
    ，加重本刑至二分之一」，亦即新法累犯之要件已有限縮，
    自屬法律有變更，經比較新舊法，修正前刑法第47條規定非
    有利於被告（最高法院96年度台上字第3064號、第3773號判
    決意旨參照），應適用修正後刑法第47條第1 項規定。
  (四)綜其全部罪刑比較之結果，依刑法第2 條第1 項從舊從輕原
    則之規定，以舊法之規定有利於被告，自應適用修正前之刑
    法處斷。
四、論罪部分：
  (一)按刑法第321 條第1 項第3 款之攜帶兇器竊盜罪，係以行為
    人攜帶兇器竊盜為其加重條件，此所謂兇器，其種類並無限
    制，凡客觀上足對人之生命、身體、安全構成威脅，具有危
    險性之兇器均屬之，且祇須行竊時攜帶此種具有危險性之兇
    器為已足，並不以攜帶之初有行兇之意圖為必要。查被告乙○○所犯犯罪事實一(四)竊盜犯行所持之尖嘴鉗1 支，長約24
    公分，塑膠把柄，鐵製材質部分長約13公分，前端尖銳，螺
    絲起子1 支，長約24公分，塑膠握柄，鐵製材質部分長約26
    公分，前端尖銳，有勘驗筆錄1 份存卷足憑，在客觀上均足
    對人之生命、身體、安全構成威脅，足供作為兇器使用。
  (二)核被告就事實欄一(一)、(五)所為，係犯刑法第321 條第1 項第
    1 款夜間侵入住宅竊盜罪，事實欄一(二)、(三)所為，係犯刑法
    第320 條第1 項竊盜罪，事實欄一(四)所為，係犯刑法第321
    條第1 款、第3 款、第2 項攜帶兇器夜間侵入住宅竊盜未遂
    罪。公訴意旨於起訴書中已載明被告所犯事實欄一(四)之行為
    係攜帶兇器、夜間侵入住宅竊盜未遂，然論罪法條漏載刑法
    第321 條第1 項第1 款，公訴人於本院審理時業已當庭補充
    。又被告所為事實欄一(五)於95年2 月15日凌晨5 時20分前進
    入庚○○之住宅竊盜，其犯罪時間尚屬夜間，此有95年台中
    地區日出日沒時刻表1 份在卷可查，公訴人起訴意旨認被告
    前開犯行應依刑法第320 條第1 項之竊盜罪嫌處斷，容有未
    洽，業如前述，惟2 者起訴之基本社會事實既屬相同，本院
    自得依法變更起訴法條。
  (三)被告先後次竊盜犯行，時間緊接，犯罪手法相似，觸犯基本
    構成要件相同之罪名，顯係基於概括犯意為之，為連續犯，
    應依刑法第56條規定，論以一較重之夜間侵入住宅竊盜罪，
    並加重其刑。
  (四)又被告前於91年間因竊盜案件，經臺灣雲林地方法院以91年
    度易字第367 號判決判處有期徒刑1 年6 月確定，於94年4
    月17日縮短刑期執行完畢，此有臺灣高等法院被告前案紀錄
    表一份在卷足按，其受有期徒刑之執行完畢，5 年以內再犯
    本件有期徒刑以上之罪，為累犯，應依刑法第47條規定加重
    其刑，並依法遞加之。
  (五)檢察官據以移送併辦之事實欄一(一)、(三)、(五)及被告於起訴事
    實、併案事實以外之事實欄一(二)竊盜犯行，雖未經起訴，惟
    與前揭起訴並經本院認定有罪之攜帶兇器夜間侵入住宅竊盜
    未遂罪間，有連續犯之裁判上一罪關係，為起訴效力所及，
    本院自應併予審理。
  (六)爰審酌被告因經商失利，竟不另循正當途徑賺取生活所需，
    恣意竊取他人財物，且尚利用夜間侵入他人住宅及持兇器竊
    盜，危害社會治安程度甚鉅，行為實不足取，惟念及被告尚
    能及時悔悟，坦承犯行，態度良好等一切情狀，量處如主文
    所示之刑，以示懲儆。
  (七)扣案之尖嘴鉗、螺絲起子各1 支、手電筒2 支，為被告所有
    供犯犯罪事實一(四)所用之物，此經被告於本院審理時供述明
    確，均應依刑法第38條第1 項第2 款宣告沒收。
據上論斷，應依刑事訴訟法第299 條、第273 條之1 第1 項、第
284 條之1 、第300 條，刑法第2 條第1 項前段、修正前第56條
、第321 條第1 項第3 款、第1 款、第2 項、第47條、第38條第
1 項第2 款，刑法施行法第1 條之1 ，判決如主文。
本案經檢察官甲○○到庭執行職務。
中    華    民    國    97    年    6     月    23    日
                  鳳山刑事第一庭      法  官  林芳華
以上正本證明與原本無異。
如不服本判決應於收受本判決後10日內向本院提出上訴書狀，並
應敘述具體理由，如未敘述上訴理由者，應於上訴期間屆滿後20
日內補提理由書狀於本院（均須按他造當事人之人數附繕本）「
切勿逕送上級法院」。
中    華    民    國    97    年    6     月    23    日
                                      書記官  黃靖媛
附錄本案論罪科刑法條
刑法第321條
犯竊盜罪而有左列情形之一者，處6 月以上、5 年以下有期徒刑
：
一、於夜間侵入住宅或有人居住之建築物、船艦或隱匿其內而犯
    之者。
二、毀越門扇、牆垣或其他安全設備而犯之者。
三、攜帶兇器而犯之者。
四、結夥三人以上而犯之者。
五、乘火災、水災或其他災害之際而犯之者。
六、在車站或埠頭而犯之者。
前項之未遂犯罰之。


司法院資訊處製作；財團法人民間司法改革基金會備份。
